臺灣臺東地方法院刑事裁定
110年度訴字第144號
公  訴  人  臺灣臺東地方檢察署檢察官
被      告  楊東洋



指定辯護人  王丕衍律師
上列被告因違反毒品危害防制條例等案件，經檢察官提起公訴（
110年度偵字第2625、2877號、毒偵字第565號），本院裁定如下
：
    主  文
楊東洋自民國壹佰壹拾壹年參月拾伍日起延長羈押貳月。
    理  由
一、被告楊東洋因違反毒品危害防制條例等案件，經檢察官提起
    公訴，經本院訊問，認被告涉犯毒品危害防制條例第4條第2
    項之販賣第二級毒品罪嫌、同法第10條第2項之施用第二級
    毒品罪嫌、藥事法第83條第1項之轉讓禁藥罪嫌，有被告之
    供述、證人徐惠章、許恒誠、易永元之證述可佐，另有臺東
    縣警察局搜索扣押筆錄及扣押目錄表、通訊監察譯文、臺東
    縣警察局臺東分局110年度毒品犯罪嫌疑人尿液採驗作業管制紀
    錄表（檢體編號：B080號）、慈濟大學濫用藥物檢驗中心110
    年9月2日慈大藥字第1100902005號函暨鑑定書等書證在卷可
    稽，足認其涉犯上揭犯罪嫌疑重大。再衡以被告涉犯之販賣
    第二級毒品罪嫌屬最輕本刑5年以上有期徒刑之重罪，且其
    猶對營利意圖之構成要件事實有所爭執，畏罪潛逃之可能性
    非低，故有相當理由足認被告有逃亡之虞，非予羈押，顯難
    進行審判，爰依刑事訴訟法第101條第1項第3款規定，裁定
    自民國110年10月15日起執行羈押，嗣又裁定自111年1月15
    日起延長羈押2月在案。
二、按羈押被告，審判中不得逾3月。但有繼續羈押之必要者，
    得於期間未滿前，經法院依第101條或第101條之1之規定訊
    問被告後，以裁定延長之；延長羈押期間，審判中每次不得
    逾2月，刑事訴訟法第108條第1項、第5項前段分別定有明文
    。
三、茲經訊問被告後，認被告延長羈押之原因依然存在，良以重
    罪常伴有逃亡高度可能，基於趨吉避凶、脫免刑責、不甘受
    罰之基本人性，是以依合理判斷，足認被告有逃亡之高度可
    能性，且若命被告具保、責付或限制住居等侵害較小之手段
    ，均不足以確保本案後續審判或執行程序之順利進行，並妥
    為權衡國家刑事司法權之有效行使、社會秩序及公共利益、
    被告人身自由之私益及防禦權受限制之程度，認對被告維持
    羈押處分尚屬適當、必要，合乎比例原則，無違司法院大法
    官釋字第665號解釋之意旨，故認有繼續羈押之必要。遍查
    卷內事證，亦查無刑事訴訟法第114條各款所定法定停止羈
    押之事由，爰依同法第101條第1項第3款規定，裁定被告自1
    11年3月15日起延長羈押2月。
四、依刑事訴訟法第108條第1項、第5項前段，裁定如主文。　
中　　華　　民　　國　　111 　年　　3 　　月　　11　　日
                  刑事第三庭  審判長法  官  吳宗航
                                    法  官  陳昱維
                                    法  官  李昆儒
以上正本證明與原本無異。
如不服本裁定，應於裁定送達後5日內向本院提出抗告狀（須附
繕本）。
「切勿逕送上級法院」
                                    書記官  黃健豪　　　
中　　華　　民　　國　　111 　年　　3 　　月　　11　　日